臺灣臺北地方法院刑事判決　　　　九十六年度訴字第三○九號
公　訴　人　臺灣臺北地方法院檢察署檢察官
被　　　告　丙○○
上列被告因偽造文書案件，經檢察官提起公訴（九十五年度偵字
第二二二七二號），本院判決如下：
    主  文
丙○○共同連續行使偽造私文書，足以生損害於他人，處有期徒
刑貳年捌月，如附表所示偽造之署押及印文共伍拾枚均沒收之。
    事  實
一、緣乙○○（業經本院以九十五年度訴字第五三號判處有期徒
    刑十月，緩刑二年確定）於民國九十一年三月間得悉其友甲○○欲前往香港投資，亟需取得銀行出具之資金證明，認有
    利可圖，其明知丙○○並無資力，亦無管道取得銀行之資金
    證明，竟與丙○○共同意圖為自己不法之所有，基於詐欺取
    財及行使偽造私文書之概括犯意聯絡，連續為下列行為：
  (一)乙○○向甲○○佯稱可代覓管道提供銀行之資金證明，並由
    丙○○將協議書樣本交由乙○○持經甲○○認可後，推由乙○○於九十一年四月三十日在臺北縣板橋市○○路○段、雙
    十路口之真鍋咖啡館，向甲○○訛稱若願支付新臺幣（下同
    ）五百萬元作為存款美金一億元之利息補貼，即可提供由荷
    商荷蘭銀行股份有限公司（下稱荷蘭銀行）出具之美金一億
    元資金證明，使甲○○誤以為真而陷於錯誤，於同日與乙○○簽訂協議書，並依約於是日自華南銀行匯款二百五十萬元
    至乙○○設於合作金庫銀行海山分行帳號00000000
    00000號之帳戶，復於同年五月三日自華南銀行匯款一
    百五十萬元至乙○○上開合作金庫銀行海山分行帳戶，並於
    同日在華南銀行總行大廳交付現金一百萬元予乙○○，共計
    交付五百萬元。乙○○於收受上開款項，扣除丙○○應允給
    與之五十萬元報酬後，分別於九十一年四月三十日、同年五
    月二日及同年月三日，在其臺北縣板橋市○○路○段八十五
    巷六號四樓住處及臺北市○○路丹堤咖啡館等地，各交付現
    金五十萬元、二百萬元及二百萬元予丙○○，丙○○則於同
    年月三日，於收足四百五十萬元後，在臺北市○○路丹堤咖
    啡館，交付以不詳方法偽造如附表編號一至五所示荷蘭銀行
    襄理（Assistant Vice President） Lily Chen、荷蘭銀行
    副理（Assistant Manager）Jack Yu等人署押及印文，虛造
    表示甲○○及其香港合夥人黃劍秋在荷蘭銀行合資帳戶內存
    有美金一億元存款之資金證明文件共五張予乙○○，乙○○
    旋於同日在臺北市○○區○○街、重慶南路一段附近之肯德
    基速食店三樓，交付上開資金證明文件予甲○○而行使之，
    足以生損害於上開被冒名人、荷蘭銀行對於帳戶管理之正確
    性及甲○○。
  (二)甲○○於收受乙○○所交付之前開資金證明文件後數日，發
    覺其上所載荷蘭銀行之地址有誤而詢問乙○○，乙○○旋即
    轉知丙○○，丙○○表示因銀行遷址，該等資金證明文件仍
    有效，若重行開立須再交付十五萬元，乙○○因知甲○○不
    願支付，遂自行承擔，並與丙○○共同承前行使偽造私文書
    之犯意，而於九十一年五月二十九日上午，自其前開合作金
    庫海山分行帳戶轉帳十五萬元至丙○○指定之合作金庫銀行
    營業部帳號000000000000號戶名林炳煌之帳戶
    ，丙○○於當日下午在臺北市某處咖啡廳，將以不詳方法重
    新偽造如附表編號六至十所示已更正荷蘭銀行地址，捏造荷
    蘭銀行襄理Chzng-Fen Hsu、荷蘭銀行副理Shu-Fang Tseng
    等人署押及印文，及荷蘭銀行臺北分行理財服務中心橢圓形
    印文，虛構甲○○及黃劍秋在荷蘭銀行合資帳戶內存有美金
    一億元之資金證明文件共五張予乙○○，並收回原先所交付
    如附表編號一至五所示偽造之文件，乙○○旋於當日在臺北
    市中正區○○○路○段三十八號華南銀行總行，將上開偽造
    之資金證明文件持交甲○○而行使之，足以生損害於前開被
    冒名人、荷蘭銀行對於帳戶管理之正確性及甲○○。
  (三)嗣於九十二年一月中旬，甲○○向乙○○表示，其所往來之
    瑞士銀行要以SWIFT 方式向荷蘭銀行查證前揭資金，提供往
    來客戶確認，乙○○與丙○○復承前共同詐欺取財及行使偽
    造私文書之犯意，推由乙○○向甲○○謊稱依先前協議內容
    ，甲○○須支付查證費用三百萬元，致甲○○陷於錯誤，於
    同年月二十一日在臺北縣三重市○○街八十九巷二十一號二
    樓住處，先交付現金二百萬元予乙○○轉交丙○○，雙方並
    約定俟國外客戶完成確認後，再支付尾款一百萬元，翌日丙○○致電乙○○表示已完成相關查證程序，指示乙○○向甲○○收取尾款，乙○○旋即於當日下午至甲○○上址住處，
    迨該日下午三時四十三分許，甲○○收到如附表編號十一所
    示由丙○○以不詳方法偽造荷蘭銀行襄理Chzng-Fen Hsu 、
    荷蘭銀行副理Shu-Fang Tseng等人署押及印文，及蓋有荷蘭
    銀行臺北分行理財服務中心橢圓形印文之Message Delivery
    Notification（信息交付通知）之傳真後，誤信荷蘭銀行已
    接受來自SWIFT 系統信息，乃交付面額均為五十萬元之遠期
    支票二紙，及補貼遠期支票之利息現金十萬元予乙○○轉交
    丙○○，丙○○則將其中一張五十萬元支票交付乙○○作為
    酬庸。嗣黃劍秋向甲○○表示並未收到SWIFT 電傳內容，甲○○察覺有異，遂持前開資金證明及信息交付通知至荷蘭銀
    行查證，發現上開文件均係偽造，始知受騙，並立即止付前
    揭二紙支票，甲○○因遭詐騙合計支付現金七百十萬元及支
    票一百萬元。
二、案經臺灣臺北地方法院檢察署檢察官自動檢舉偵查起訴。
    理  由
壹、證據能力方面：
    按被告以外之人於審判外向法官所為之陳述，得為證據，刑
    事訴訟法第一百五十九條之一第一項定有明文。證人陳坤秀
    、林碧琳就本案業於本院九十五年度訴字第五三號偽造文書
    案件到庭作證，並經具結，有渠等結文附卷可稽（見本院九
    十五年度訴字第五三號刑事卷第七十三頁、第七十四頁），
    渠等任意陳述之信用性已受確定之保障，渠等於前開案件所
    為之證詞，自有證據能力。
貳、實體方面：
一、訊據被告丙○○固不否認曾指示乙○○匯款十五萬元至前開
    林炳煌帳戶，並曾收受乙○○所交付面額五十萬元之支票一
    紙，惟矢口否認有何詐欺取財及行使偽造私文書之犯行，並
    辯稱：上開匯款係乙○○前因欠缺至大陸之旅費而向伊借款
    之還款，前開支票係乙○○向伊調現，如附表所示之文件伊
    均未曾見聞，亦不認識甲○○云云。經查：
  (一)上揭犯罪事實，業據：
    1.證人甲○○於本院審理時結證：我與乙○○係認識多年之
      朋友，當初我想去香港投資，乙○○說他的朋友可以取得
      銀行之資金證明，並拿他的朋友與別人簽立之協議書給我
      看，說他們做過，乙○○告訴我說資金要存在銀行，錢不
      能動，因為金主怕曝光，所以我也不能向銀行查證，按協
      議書之約定我只要支付五百萬元，他的朋友就可以將銀行
      之資金證明文件交給我，並說資金證明文件不會假，我就
      與乙○○簽訂協議書，簽協議書之過程中，乙○○就一些
      細節還當場用電話與他的朋友聯絡，後來我就依約於九十
      一年四月三十日、同年五月三日，自華南銀行分別匯款二
      百五十萬元、一百五十萬元至乙○○設於合作金庫銀行海
      山分行之帳戶，另於同年五月三日提領現金一百萬元，在
      華南銀行總行大廳交給乙○○，乙○○於同日在華南銀行
      總行附近之肯德基速食店交給我如附表編號一至五所示之
      資金證明文件，隔幾天我發現資金證明文件上荷蘭銀行之
      地址有誤，我詢問乙○○，乙○○說荷蘭銀行正在搬遷，
      又向我取回修改，並於同年月二十九日交給我如附表編號
      六至十所示重開之資金證明文件，後來我聽乙○○說重開
      還要花十五萬元，但那是乙○○與提供資金證明文件之人
      間的事，所以我並沒有支付該筆款項，後來有一次我去乙○○家見到被告，我有問乙○○他所指能開立資金證明文
      件的朋友是不是被告，乙○○沒有否認，只說要我不要管
      ，嗣於九十二年一月間我為了投資，要以SWIFT 方式查證
      前揭資金，乙○○要我依先前協議書之約定支付查證費用
      三百萬元，我就於同年月二十一日先交付乙○○現金二百
      萬元，約定俟國外客戶完成確認後，再支付尾款，翌日乙○○到我家打電話聯絡後，對方就傳真如附表編號十一所
      示之信息交付通知，我就當場交付乙○○面額均為五十萬
      元之遠期支票二張，及補貼遠期支票之現金十萬元，但第
      二天我的香港合夥人黃劍秋表示沒有收到SWIFT 電傳內容
      ，我向荷蘭銀行查證結果，才發現上開資金證明文件及信
      息交付通知均係偽造，我就沒有讓前開二張面額五十萬元
      之支票兌現等語綦詳（見本院九十六年度訴字第三○九號
      刑事卷第二十一頁至第二十五頁）。
    2.證人乙○○於本院審理時亦證稱：被告跟我一樣作土地、
      房屋仲介買賣，因為被告沒有錢，所以住在我家四、五年
      ，九十一年三月間，甲○○問我有無認識可以開立銀行之
      資金證明文件之人，因被告曾告訴我說他們可以提供銀行
      之資金證明文件，我就回去詢問被告，被告說可以，並提
      供協議書樣本給我轉交甲○○看，被告說因為甲○○是我
      的朋友，而且金主不願意曝光，所以就由我與甲○○簽約
      ，被告並要求收現金，不能用匯款，同年四月三十日簽約
      那天，被告與陳坤秀在我家等，簽約後，甲○○於同日匯
      給我二百五十萬元，我當天先給被告現金五十萬元，同年
      五月二日再提領二百萬元交給被告，同年月三日被告告訴
      我資金證明文件處理好了，要我去收尾款，那天一早被告
      與陳坤秀一起離開我家，他們在臺北市○○路丹提咖啡館
      等，甲○○於當日匯給我一百五十萬元，另從華南銀行總
      行提領現金一百萬元交給我，我就在臺北市○○路丹提咖
      啡館交付現金二百萬元予被告，當天被告拿完錢就離開，
      我與陳坤秀坐在丹提咖啡館等，約莫一小時左右，被告返
      回並交給我如附表編號一至五所示之資金證明文件，我就
      將之轉交在華南銀行總行附近等待之甲○○，被告給我五
      十萬元，算是吃紅，所以我前後總共交給被告四百五十萬
      元。隔幾天，甲○○打電話給我，告訴我說資金證明文件
      上荷蘭銀行的地址不對，我轉知被告，被告說荷蘭銀行只
      是遷移，資金證明文件還是有效，如果要改地址重新開立
      ，要再拿十五萬元，我知道甲○○不願支付，所以由我承
      擔，我於同年月二十九日上午轉帳十五萬元至被告指定之
      林炳煌帳戶，同日下午被告就將重新開立之資金證明文件
      交給我，我將甲○○返還給我地址錯誤之資金證明文件交
      還被告，並於當天將重新開立之資金證明文件交給甲○○
      。嗣於九十二年一月間，甲○○要以SWIFT 方式查證前揭
      資金，並交付現金二百萬元給我轉交被告，九十二年一月
      二十二日被告告訴我說SWIFT 已經過了，要我去收尾款，
      當天下午我就到趙維良家等，被告就直接將信息交付通知
      傳真到趙維良家，當時趙維良因現金不夠，所以交付二張
      面額均為五十萬元之遠期支票交給我，另補貼十萬元之現
      金利息，我回去就將這兩張支票及現金十萬元交給被告，
      被告將其中一張支票交給我作為報酬，後來兩張支票均退
      票等語甚明（見同上本院第三○九號刑事卷第二十五頁反
      面至第三十頁）。
    3.證人陳坤秀於本院九十五年度訴字第五三號偽造文書案件
      審理時復證以：被告是我在花蓮認識十幾年的朋友，我先
      認識被告，後來到臺北仲介土地時才認識乙○○，我先後
      住在乙○○家中四年多，只要我或被告來臺北作土地仲介
      時都會住在乙○○家，九十一年五月一日或二日，我在乙○○家中，看見乙○○將其與甲○○簽立之協議書拿出來
      ，被告還曾經跟乙○○說，你自己簽的東西，你自己負責
      ，同年月二日下午，我與被告都在乙○○家，當天乙○○
      確實有交一筆錢給丙○○，數目多少我不知道，隔天我與
      被告一起去臺北車站，到館前路一家丹提咖啡館等候朋友
      談土地的事情，乙○○於上午十、十一點多有到丹提咖啡
      館交一筆錢給被告，被告隨即離去，隔了半小時左右又回
      來咖啡館，並交付被告幾張文件，記憶中那些文件的左上
      角印有荷蘭銀行字樣，乙○○交錢給被告的確實原因我不
      是很清楚，但我在乙○○家看電視時曾聽聞被告說可以開
      荷蘭銀行之資金證明，乙○○說他朋友需要，他們還有談
      一些細節，但是我不清楚等語明確（見同上本院第五三號
      刑事卷第六十六頁至第六十九頁）。
    4.稽之上開證人證述之情節，互核相符，且被告於案發時居
      住於乙○○家中，連牙刷、牙膏亦為乙○○所準備等情，
      此據被告自承在卷（見同上第三○九號刑事卷第三十頁反
      面），是證人乙○○、陳坤秀長期寄居證人乙○○住處，
      彼此熟識，並無仇隙，證人甲○○則與被告素不相識，亦
      無怨懟，衡情均無設詞攀誣被告之必要，是渠等所為之前
      揭證詞應屬客觀可信。
    5.此外，並有乙○○與甲○○簽立之協議書、甲○○支付款
      項之華南銀行匯款回條、乙○○於九十一年五月三日、九
      十二年一月二十一日收受甲○○交付款項時所出具之收據
      、乙○○轉帳十五萬元至林炳煌帳戶之存款憑條、乙○○
      所交付被告甲○○用以支付SWIFT 查證費用尾款面額五十
      萬元之支票、乙○○前開合作金庫銀行海山分行九十一、
      九十二年間之交易明細附卷足憑（見臺灣臺北地方法院檢
      察署九十三年度偵字第一三七○五號偵查卷第八頁至第二
      十頁、第七十二頁至第七十三頁、同上本院第三○九號刑
      事卷第三十四頁至第三十八頁、第四十三頁至第四十四頁
      ）。又如附表所示之文件均非荷蘭銀行所出具，其上之簽
      名及印文均非該行所有，亦有荷蘭銀行松山分行九十三年
      七月六日（九十三）荷銀商字第二三九號函、荷蘭銀行九
      十五年三月一日風管荷銀信字第九五○一四一號函、荷蘭
      銀行臺北分行九十六年四月三十日風管荷銀信字第九六○○八八號函存卷可考（見同上偵查卷第二十七頁、同上本
      院第五三號刑事卷第二十五頁、同上本院第三○九號刑事
      卷第四十之六頁）。
    6.參互前開證人證詞及書證，足認被告明知其並無資力，亦
      無管道取得銀行之資金證明，而與乙○○共同向甲○○詐
      稱可提供荷蘭銀行出具之資金證明文件及以SWIFT 方式查
      證該資金，並行使如附表所示偽造之私文書，藉此詐騙甲○○七百十萬元及支票一百萬元，是被告確有詐欺取財及
      行使偽造私文書之犯行無訛。
  (二)被告固辯稱：上開匯款係乙○○前因欠缺至大陸之旅費而向
    伊借款之還款，前開支票係乙○○向伊調現，如附表所示之
    文件伊均未曾見聞云云，惟該筆匯款係乙○○為取得重開資
    金證明文件，而依被告之指示匯入，前揭支票則係甲○○支
    付SWIFT 查證費用之尾款，而如附表所示偽造之文件確為被
    告所交付無誤，業據證人乙○○結證如前。證人林碧琳於本
    院九十五年度訴字第五三號偽造文書案件審理時雖證述：上
    開十五萬元是被告找人匯給我的，被告常會找我周轉，前揭
    面額五十萬元支票則係被告持票向我調現等語（見同上本院
    第五三號刑事卷第七十一頁），縱令屬實，亦屬被告與林碧
    琳間資金往來關係，並不足作為有利於被告之認定。
  (三)綜上所述，被告所辯，要屬飾卸之詞，委無足採。本案事證
    明確，被告詐欺取財及行使偽造私文書犯行，均堪認定，應
    予依法論科。
二、論罪科刑：
  (一)被告行為後，刑法部分條文業於九十四年一月七日修正，同
    年二月二日公布，並於九十五年七月一日施行，修正後即現
    行刑法第二條第一項規定：「行為後法律有變更者，適用行
    為時之法律，但行為後之法律有利於行為人者，適用最有利
    於行為人之法律。」上開規定乃與刑法第一條罪刑法定主義
    契合，而貫徹法律禁止溯及既往原則，係規範行為後法律變
    更所生新舊法律比較適用之準據法，是刑法第二條本身雖經
    修正，但刑法第二條既屬適用法律之準據法，本身尚無比較
    新舊法之問題，應一律適用裁判時即修正後刑法第二條規定
    以決定適用之刑罰法律，合先敘明。而有關新舊法之比較，
    應就罪刑有關之共犯、連續犯、牽連犯加重等暨其他法定加
    減原因（如身分加減）與加減例等一切情形，綜其全部罪刑
    之結果而為比較（最高法院九十五年第八次刑事庭會議決議
    參照）。經查：
    1.刑法第二十八條共犯之規定，於修正前規定為：「二人以
      上共同實施犯罪之行為者，皆為正犯」，修正後則規定為
      ：「二人以上共同實行犯罪之行為者，皆為正犯」，本條
      之修正理由係為排除陰謀共同正犯、預備共同正犯於本條
      所規定之正犯之外，而被告與乙○○就本案犯行具有犯意
      聯絡及行為分擔，且業已實行犯罪行為，既屬實行犯罪行
      為之正犯，依修正後刑法第二條第一項前段之規定，應適
      用行為時即修正前刑法第二十八條之規定（最高法院九十
      六年度臺上字第九三四號判決參照）。
    2.刑法第五十五條、第五十六條關於牽連犯及連續犯之規定
      ，於修正後業已刪除，本案被告多次詐欺取財及行使偽造
      私文書之行為，於修正前應分依連續犯及牽連犯之規定論
      以一罪，依新法則應予分論併罰，經比較新舊法結果，認
      適用新法對被告並無較為有利。
    3.刑法第三百三十九條詐欺罪，法定刑為五年以下有期徒刑
      、拘役或科或併科一千元以下罰金。而修正後刑法施行法
      增訂第一條之一規定：「中華民國九十四年一月七日刑法
      修正施行後，刑法分則編所定罰金之貨幣單位為新臺幣。
      九十四年一月七日刑法修正時，刑法分則編未修正之條文
      定有罰金者，自九十四年一月七日刑法修正施行後，就其
      所定數額提高為三十倍。但七十二年六月二十六日至九十
      四年一月七日新增或修正之條文，就其所定數額提高為三
      倍。」比較修正後刑法施行法第一條之一第二項與罰金罰
      鍰提高標準條例第一條，因對於上開詐欺罪之最高額度規
      定均屬相同，並非刑罰法令之變更，無刑法第二條第一項
      比較新舊法之適用，應適用裁判時之刑法施行法第一條之
      一（最高法院九十五年度第二十一次刑事庭會議決議參照
      ）。另刑法第三十三條第五款修正為：「主刑之種類如下
      ：五、罰金：新臺幣一千元以上，以百元計算之」，是依
      修正後之法律，刑法第三百三十九條詐欺罪，所得科處之
      罰金刑最高為新臺幣三萬元，最低則為新臺幣一千元，與
      被告行為時之罰金罰鍰提高標準條例第一條前段規定之提
      高倍數十倍及修正前刑法第三十三條第五款之規定，刑法
      第三百三十九條詐欺罪，所得科處之罰金刑最高額雖同為
      新臺幣三萬元，最低額則為銀元十元即新臺幣三十元相比
      較，自以被告行為時刑法第三十三條第五款規定科處罰金
      刑之法律較為有利。
    4.綜上各條文修正前、後之比較，應適用修正前刑法，對被
      告較為有利。
  (二)如附表所示之文件，係荷蘭銀行人員本於業務上所製作之文
    書，用以表示該存戶在該行特定期間內存款餘額之資金證明
    ，或授權他人以SWIFT 方式向該行查證該資金，均非作為謀
    生及一時便利之用，自與刑法第二百十二條所定關於品行、
    能力、服務或其他相類之證書、介紹書有別，而屬私文書，
    被告佯稱可提供銀行之資金證明及以SWIFT 方式向該行查證
    該資金，並偽造如附表所示之私文書持交乙○○轉交甲○○
    ，藉此詐騙甲○○財物，核被告所為，係犯刑法第二百十六
    條、第二百十條之行使偽造私文書罪，及同法第三百三十九
    條第一項詐欺取財罪。被告偽造荷蘭銀行襄理 Lily Chen、
    Chzng-Fen Hsu、荷蘭銀行副理Shu-Fang Tseng、Jack Yu等
    人署押及印文，及荷蘭銀行臺北分行理財服務中心橢圓形印
    文，用以捏造如附表所示之私文書持以行使，其偽造署押及
    印文之行為係偽造私文書之部分行為，偽造私文書之低度行
    為，復為行使偽造私文書之高度行為所吸收，均不另論罪。
    被告與乙○○間就前述犯行，具有犯意聯絡及行為分擔，為
    共同正犯。被告先後多次行使偽造私文書、詐欺取財行為，
    時間緊接、方法相同，均各觸犯構成要件相同之罪名，顯皆
    係基於概括犯意反覆為之，均為連續犯，應各以一罪論，並
    均加重其刑。被告所犯連續行使偽造私文書罪之目的在於連
    續詐欺取財，依行為時刑法第五十五條牽連犯之規定，應從
    較重之連續行使偽造私文書罪處斷。公訴意旨雖僅敘及被告
    如附表編號六至編號十一所示行使偽造私文書及詐欺取財犯
    行，惟該部分與被告如附表所示其餘犯行間，有連續犯及牽
    連犯之裁判上一罪關係，為起訴效力所及，本院自應併予審
    究。爰審酌被告與乙○○共同向趙維良謊稱可提供美金一億
    元之資金證明及以SWIFT 方式查證該資金，而偽造如附表所
    示之私文書，危害金融交易秩序甚鉅，並向甲○○詐得現金
    七百十萬元及支票一百萬元，其犯罪後猶飾詞圖卸，毫無悔
    意，兼衡其品行、智識程度、生活狀況、就本案犯行參與之
    程度、擔任之角色，迄未與甲○○和解等一切情狀，量處如
    主文所示之刑。
  (三)如附表編號一至五所示偽造之私文書，雖未扣案，但不能證
    明其上偽造之署押及印文業已滅失，應依刑法第二百十九條
    規定沒收之；至於如附表編號六至十一所示偽造之私文書，
    已經乙○○持交甲○○，非屬被告或其共犯所有之物，其上
    偽造之署押及印文，固已於共犯乙○○之確定判決諭知沒收
    ，並經檢察官執行，然檢察官誤為沒收偵查卷所附上開私文
    書影本上偽造之署押及印文，甲○○所有如附表編號六至十
    一所示偽造之私文書原本，其上偽造之署押及印文未據檢察
    官沒收，業經本院當庭勘驗屬實，有審判筆錄可佐（見同上
    本院第三○九號刑事卷第二十五頁），是其上偽造之署押及
    印文，不問屬於犯人與否，仍應依刑法第二百十九條規定宣
    告沒收，起訴書認前揭偽造之Chng-Fen Hsu及Shu-Fang Tse
    ng之署名，業經本院九十五年度訴字第五三號刑事確定判決
    宣告沒收為由，而不另為沒收之聲請，容有未洽。另前揭偽
    造之印文究以何種方法偽造，因被告堅不吐實，故未能查明
    ，然無積極證據證明有盜刻印章之情事，故無從宣告沒收偽
    造之印章，併此敘明。
據上論斷，應依刑事訴訟法第二百九十九條第一項前段，刑法第
二條第一項前段、第二百十六條、第二百十條、第三百三十九條
一項、第二百十九條，修正前刑法第二十八條、第五十六條、第
五十五條，刑法施行法第一條之一第一項、第二項前段，判決如
主文。
本案經檢察官戴文亮到庭執行職務
中　　華　　民　　國　九十六  年　　五　　月　 三十   日
　　　　　　　　　        臺灣臺北地方法院刑事第十四庭
                              審判長法  官  宋松璟
                                    法  官  劉煌基
                                    法　官　孫萍萍
上正本證明與原本無異。
如不服本判決，應於判決送達後十日內，向本院提出上訴狀。
　　　　　　　　　　　　　　　    　書記官　張汝琪
中　　華　　民　　國　九十六  年　　五　　月　 三十   日
附錄本案論罪科刑法條：
刑法第二百十六條
行使第二百十條至第二百十五條之文書者，依偽造、變造文書或
登載不實事項或使登載不實事項之規定處斷。
刑法第二百十條
偽造、變造私文書，足以生損害於公眾或他人者，處五年以下有
期徒刑。
刑法第三百三十九條
意圖為自己或第三人不法之所有，以詐術使人將本人或第三人之
物交付者，處五年以下有期徒刑、拘役或科或併科一千元以下罰
金。
以前項方法得財產上不法之利益或使第三人得之者，亦同。
前二項之未遂犯罰之。
